# 被投资单位资本公积、未分配利润转增股本，投资方的会计处理

提问人：NBKXCPA 时间：2011-03-03 10:00:17
如题，被投资单位以资本公积、未分配利润转增股本，请教投资方在新准则下成本法，权益法的会计处理 以及老准则和 01 版企业会计制度下权益法和成本法的会计处理。万分感谢！

回答人：chenyiwei
回复 板凳 missy 的帖子理论上，以留存收益转增资本时，税务上是视同利润分配处理的，因此长期股权投资的计税基础应当会增加。但建议在实务中具体作出这一结论之前，先与主管税务机关沟通确认。